【裁判字號】    89,易,482
【裁判日期】    890516
【裁判案由】    台灣地區與大陸地區人民關係條例等
【裁判全文】
臺灣新竹地方法院刑事判決                          八十九年度易字第四八二號
    公  訴  人  臺灣新竹地方法院檢察署檢察官
    被      告  乙○○
右列被告因違反臺灣地區與大陸地區人民關係條例案件，經檢察官聲請簡易判決處刑
（八十九年度偵字第五六二號），經本院認有刑事訴訟法第四百五十一條之一第四項
但書之情形，改依通常程序審理，本院判決如左：
    主  文
乙○○無罪。
    理  由
一、聲請簡易判決意旨略以：被告乙○○明知甲○○是大陸地區人民，係未經依法申
    請許可偷渡入境台灣地區，觸犯國家安全法之犯人，竟仍自民國（下同）八十八
    年十一月二十一日起，居間介紹甲○○在新竹市香雅橋下工地為不詳姓名之人僱
    用從事擋土牆板模之工作，並由乙○○非法藏匿於其新竹市○○路三○九巷九弄
    四二號住處及提供膳宿，嗣於八十八年十二月一日上午十一時許，為警查獲林富
    國，因認被告乙○○牽連涉有違反臺灣地區與大陸地區人民關係條例第十五條第
    五款之規定，而應依同條例第八十三條第一項罪嫌與刑法第一百六十四條第一項
    之藏匿犯人罪嫌云云。
二、按犯罪事實應依證據認定之，無證據不得推定其犯罪事實；又不能證明被告犯罪
    者，應諭知無罪之判決，刑事訴訟法第一百五十四條、第三百零一條第一項分別
    定有明文。
三、公訴人認被告乙○○涉有上開罪嫌，無非以證人甲○○於警訊時之供證為其論據
    。訊據被告固坦承曾招待甲○○在其前揭住處居住一、二天並介紹工作予甲○○
    之事實，惟辯稱：甲○○被查獲時之工作，並非其居間介紹，乃甲○○自行應徵
    ，其介紹之工作甲○○僅做一、二天，且甲○○在其家中亦只住一、二天，其餘
    時間甲○○皆在其住處附近的空屋歇腳等語。經查，證人即大陸地區福建省長樂
    市人士甲○○於八十八年十月三十一日，在台灣地區新竹附近海岸偷渡上岸後，
    即由被告收留在其前揭住處約九、十天，期間並由被告介紹至新竹市某處工地工
    作一、二天，其後即行離開被告住處之事實，業據證人甲○○於本院調查時證述
    在卷，其中甲○○居住於被告住處之時日，雖與被告前開所供未盡相符，然被告
    藏匿並居間介紹甲○○工作之時間，應認係在八十八年十月三十一日至同年十一
    月十日許之期間內。次查，證人甲○○於同年十一月二十一日起，至為警查獲之
    日止，在新竹市香雅橋下受僱於證人郭義昇，從事擋土牆工程，係甲○○自行向
    郭義昇（業經本院另案判決在案）應徵，並非由被告所介紹乙節，亦據證人甲○
    ○於本院調查時證述在卷，核與證人郭義昇於警、偵訊中供述情節相符，顯見起
    訴書所載之工作，並非由被告所介紹。是被告於起訴書所載時間內即八十八年十
    一月二十一日起至同年十二月一日止，並無如起訴書所指之犯行，雖被告自八十
    八年十月三十一日起，至同年十一月十日間，確有藏匿並介紹甲○○工作之犯行
    ，唯被告於起訴書所示期間內，並無證據足資證明被告有何公訴人所指犯行，揆
    諸前揭說明，自應為被告無罪之諭知，以昭審慎。
四、至於被告自八十八年十月三十一日起，至同年十一月十日許，藏匿並介紹工作予
    甲○○之犯行部分，因聲請簡易判決處刑部分既經本院為無罪之諭知，故此部分
    本院無從併予審理，應由檢察官另行偵處，併予敘明。
據上論斷，應依刑事訴訟法第四百五十二條、第三百零一條第一項，判決如主文。
本案經檢察官黃仁宏到庭執行職務。
中      華      民      國      八十九      年      五月   十六   日
                                      臺灣新竹地方法院刑事第二庭
                                          法  官  張  百  見
右正本證明與原本無異。
如不服本判決，應於判決送達後十日內向本院提出上訴狀( 應附繕本 )，上訴於
臺灣高等法院。
                                            書記官  陳  進  楷
中      華      民      國      八十九      年      五      月   十六   日


司法院資訊處製作；財團法人民間司法改革基金會備份。
